臺灣花蓮地方法院刑事判決　　　　　　　 94年度訴字第229號
公　訴　人　臺灣花蓮地方法院檢察署檢察官
被　　　告　甲○○
上列被告因違反毒品危害防制條例案件，經檢察官提起公訴（94
年度毒偵字第567號）暨移送併案審理（94年度毒偵字720號），
被告於本院準備程序進行中，就被訴及併辦之犯罪事實為有罪之
陳述，經本院合議庭裁定由受命法官獨任進行簡式審判程序審理
後，判決如下：
    主  文
甲○○連續施用第一級毒品，累犯，處有期徒刑拾月，扣案之注
射針筒捌支，沒收；又連續施用第二級毒品，累犯，處有期徒刑
肆月，扣案之安非他命壹包（含袋重約零點參公克）、內含安非
他命成分之殘渣袋貳個及吸食器壹組，均沒收銷燬之，塑膠吸管
貳支，沒收。應執行有期徒刑壹年。
    事  實
一、甲○○前因施用第一級毒品案件，經本院裁定送觀察、勒戒
    後，認無繼續施用毒品之傾向，經本院於87年9 月11日，以
    87年度訴字第167 號判處免刑確定，復因再犯施用第一級毒
    品案件，經本院裁定送觀察勒戒後，因認有繼續施用毒品之
    傾向，而本院裁定令其入戒治處所施以強制戒治，而於92年
    5月24日戒治期滿，其二犯施用毒品案件，並經本院以91 年
    度花簡字第145號判處有期徒刑八月確定，並於93年1月24日
    執行完畢。詎甲○○仍不知悔改，猶於前開強制戒治執行完
    畢釋放後五年內，分別基於施用第一級及第二級毒品之概括
    犯意，自94年2月上旬某日起迄94年3月29日止，在其花蓮市
    ○○○路52之23號5 樓等處所，以將第一級毒品海洛因摻於
    香菸後燃燒施用或以注射針筒施打海洛因至身體等方式，連
    續施用海洛因多次；另自94年2月上旬某日起，迄94年3月17
    日止，在上開處所，以將第二級毒品安非他命放入玻璃球中
    燃燒吸食煙霧之方式，連續施用安非他命多次，嗣先後於94
    年1月7日及同年3 月17日，經花蓮縣警察局花蓮分局持本院
    核發之搜索票，搜索甲○○位於花蓮市○○路329之1號及花
    蓮市○○○路52之23號5 樓住所（上開搜索時，甲○○均未
    在現場），分別扣得其所有之注射針筒八支、塑膠吸管二支
    、內含安非他命之殘渣袋二個、安非他命一包（含袋重約0.
    3公克）及安非他命吸食器一組，嗣於同年3月29日21時，經
    警通知甲○○到案說明並採其尿液送驗後而查獲之。
二、案經花蓮縣警察局花蓮分局報告臺灣花蓮地方法院檢察署偵
    查起訴及移請併案審理。
    理  由
一、上開事實，業據被告甲○○於警詢及本院訊問時，均坦承不
    諱，且被告經警於94年3 月29日採集其尿液送請檢驗，其結
    果呈嗎啡陽性反應乙節，此有慈濟大學濫用藥物檢驗中心函
    暨檢驗總表及毒品案件尿液檢體採集送驗紀錄表各一份附卷
    可稽，此外，並有注射針筒八支、塑膠吸管二支、內含安非
    他命之殘渣袋二個、安非他命一包（含袋重約0.3 公克）及
    安非他命吸食器一組扣案可證。是被告之自白應可認與事實
    相符，足以採信。另查，被告前因施用毒品案件，經本院裁
    定送觀察、勒戒後，認無繼續施用毒品之傾向，經本院於87
    年9月11日，以87年度訴字第167號判處免刑確定，復因再犯
    施用毒品案件，經本院裁定送觀察勒戒後，因認有繼續施用
    毒品之傾向，而本院裁定令其入戒治處所施以強制戒治，而
    於92年5 月24日戒治期滿，其二犯施用毒品案件，並經本院
    以91年度花簡字第145號判處有期徒刑八月確定，並於93 年
    1 月24日執行完畢等情，有臺灣高等法院被告前案紀錄表一
    份附卷供參。是本件被告之罪證已臻明確，其犯行堪以認定
    ，應予依法論科。
二、核被告所為，係犯毒品危害防制條例第10條第1 項之施用第
    一級毒品罪及同條例第10條第2 項之施用第二級毒品罪。被
    告施用第二級毒品前後之持有行為，因意在供己施用，是其
    持有安非他命之低度行為皆應為施用之高度行為所吸收，均
    不另論罪。又其分別多次施用海洛因及安非他命之行為，時
    間緊接，所犯罪名相同，顯均出於概括之犯意反覆而為，為
    連續犯，均依刑法第56條之規定論以一罪，並各加重其刑。
    所犯施用第一級毒品及第二級毒品兩罪間，犯意各別，罪名
    互殊，應予分論併罰。另查被告有如事實欄所載之犯罪前科
    與執行紀錄，此有台灣高等法院被告前案紀錄表乙份存卷可
    按，其於五年內再犯本件有期徒刑以上之二罪，均為累犯，
    應依刑法第47條之規定加重其刑，並各遞加重之。爰審酌被
    告有前述之犯罪前科紀錄，素行非佳，屢次施用毒品，經送
    觀察勒戒、強制戒治之後，仍然再度施用毒品，顯見被告戒
    除毒癮之意志力薄弱，然被告於犯罪後坦承犯行，且表示悔
    悟等一切情狀，分別就其所犯上開二罪量處如主文所示之刑
    ，並定其應執行刑，以示懲儆。扣案之安非他命一包（含袋
    重約0.3公克），屬毒品危害防制條例第2條第2項第2款規定
    之第二級毒品；而內含安非他命成分之殘渣袋二個，其內殘
    留微量之安非他命，客觀上難以和夾鍊袋分離，亦屬毒品違
    禁物，又安非他命吸食器一組，係專供被告施用安非他命毒
    品之器具，均應依毒品危害防制條例第18條第1 項前段沒收
    銷燬之。另注射針筒八支、塑膠吸食管二支，為被告所有供
    施用毒品海洛因及安非他命之犯罪工具，業據被告供承在卷
    ，應依刑法第38條第1項第2款之規定，併予宣告沒收。
三、公訴人移送併辦部分與起訴之施用第一級毒品及第二毒品罪
    部分有連續犯之裁判上一罪之關係，為起訴效力所及，本院
    自得併予審理，附此敘明。
據上論斷，應依刑事訴訟法第299 條第1項前段、第273條之1第1
項，毒品危害防制條例第10條第1 項、第2項、第18條第1項前段
，刑法第11條前段、第56條、第47條、第51條第5款、第38條第1
項第2款，判決如主文。
本案經檢察官乙○○到庭執行職務
中　　華　　民　　國　　94　 　年　　9　　月　　30　　日
            　　　　　　臺灣花蓮第方法院刑事第三庭
                                    法　官　張嘉芬
上列正本證明與原本無異。
如對本判決不服，應於送達後10日內，向本院提出上訴狀。（應
抄附繕本）
                                    書記官
中　　華　　民　　國　　94　　年 　　9　　月　　30　　日
